# 出售报废的固定资产

提问人：domodazzi 时间：2022-09-19 10:33:26
请教陈版和其他各位老师，
报废后的固定资产，报废时计入了营业外支出，但后面某个会计期间又把它当破铜烂铁卖出了，请问对于出售的收入，是否应：
1. 计入营业外收入还是营业外支出的贷方？
2. 如果是计入营业外支出的贷方，在存在上期报废、本期销售的跨期情形时，又应该怎么判断？
以上，请各位老师协助看看，谢谢！

回答人：chenyiwei
理论上是计入营业外支出贷方更合理。但为了避免营业外支出因此出现负数，也可以放在营业外收入中。这并不是一个原则性问题。